臺北高等行政法院判決　　　　　　　　　　　　　　　九十年度訴字第一九四七號
　　　　　　　　　　　　　　　.
　　原　　　告　萬通商業銀行
　　　　　　　　股份有限公司
　　代　表　人　甲○○董事長.
　　訴訟代理人　游勝福（會計師）
　　　　　　　　袁金蘭（會計師）
　　被　　　告　財政部臺北市國稅局
　　代　表　人　張盛和（局長）
　　訴訟代理人　丙○○
　　　　　　　　乙○○
右當事人間因營利事業所得稅事件，原告不服財政部中華民國八十九年十二月二十八
日台財訴第0000000000號訴願決定，提起行政訴訟。本院判決如左：
    主  文
原告之訴駁回。
訴訟費用由原告負擔。
    事  實
緣原告民國（以下同）八十六年度營利事業所得稅結算申報，原列報扣暫繳稅額新台
幣（以下同）六○、九一三、○六○元，被告初查以原告債券利息收入之前手息扣繳
稅額，依所得稅法第八十九條第一項第二款後段規定，其納稅義務人為取得所得者，
因其非原告之所得且亦未列報該前手息部分之所得，乃將系爭原告之前手扣繳稅額部
分二、○八六、七三一元，否准認列抵繳原告之應納稅款，核定原告扣暫繳稅額為五
八、八二八、九三四元。原告不服，申請復查，未獲變更，提起訴願，遭駁回後，遂
向本院提起行政訴訟。茲摘敘兩造之訴辯意旨如左：
甲、原告方面：
一、聲明：求為判決
１、訴願決定及原處分均撤銷。
２、訴訟費用由被告負擔。
二、陳述：
１、債券買賣採除息交易，係經政府主管機關於業務規則明訂，忽視此種後手代墊前
    手利息之交易性質，率爾不准後手（最後持有人）就前手利息而被扣繳稅款辦理
    抵繳，實已有違誠信原則：
    依財團法人中華民國證券櫃檯買賣中心證券商營業處所買賣有價證券業務規則（
    經證券暨期貨管理委員會核定）第五十一條規定：「債券之買賣均採除息交易。
    其迄給付結算日止賣方應得之利息，由買方併同成交價金支付賣方。．．．」買
    賣債券於兩兌息期間內購入時必須將自上次付息日至成交日間原屬賣方所有之利
    息併同成交價金支付於賣方，此種後手買方支付應屬前手賣方利息收入之交易實
    情，乃為代墊性質，迨無疑義，因此後手（最後持有人）因扣繳制度致短少收回
    原墊付前手之利息，必須待結算申報時抵繳稅款或申請退稅時才可收回，後手權
    益顯已受損，如再不准後手就前手利息而被扣繳稅款辦理抵繳，實已有違誠信原
    則。
２、所得稅法第七十一條並未有扣繳稅款應為所得所有者之扣繳稅款，始得以之抵繳
    所得所有者之應納稅款或申請退稅之規定：
    按行為時所得稅法第七十一條規定：「(1)納稅義務人應於每年二月二十日起至三
    月底止，填具結算申報書，向該管稽徵機關，申報其上一年度內構成綜合所得總
    額或營利事業收入總額之項目及數額，以及有關減免、扣除之事實，並應依其全
    年應納稅額減除暫繳稅額、尚未抵繳之扣繳稅額，計算其應納之結算稅額，於申
    報前自行繳納。但短期票券利息所得之扣繳稅款，不得減除。(2)中華民國境內居
    住之個人全年綜合所得總額不超過當年度規定之免稅額及標準扣除額之合計數者
    ，得免辦結算申報。但申請退還扣繳稅款，仍應辦理結算申報。」復參所得稅法
    第九十九條規定：「納稅義務人於繳納暫繳稅款時，得憑扣繳憑單抵繳，如不足
    額另以現金補足；如超過暫繳稅款數額時，其超過之數留抵本年度結算稅額。」
    ，均無明文規定，扣繳稅款應為所得所有者之扣繳稅款，始得以之抵繳所得所有
    者之應納稅額或申請退稅。訴願決定駁回原處分之理由稱：「按所得稅法第七十
    一條及第九十九條雖分別規定：納稅義務人得以暫繳及扣繳稅款抵繳結算申報之
    應納稅額，及憑扣繳憑單抵繳稅款。惟亦限定應以自行繳納之稅款始有其適用。
    」，與稅法明文不符，原處分及訴願決定顯有違誤。
３、扣繳稅款依現時徵繳精神並非最終應納稅額，所得稅法相關條文均已明確指明，
    被告核定方式，違反租稅法律規定及衍生重複課稅之弊：
(1)、國家租稅法律訂有扣繳制度，係基於便利國庫資金調度及便於課稅而設，然非謂
    納稅義務人先行繳納之扣繳稅款即為最終結算申報之應納稅額，依財政部六十四
    年九月四日台財稅第三六四四○號函釋，債票無論曾否轉讓，均應由付息機構以
    付息時之持票人為納稅義務人，就全部利息一次扣繳所得稅，依法填報扣繳憑單
    。此項函釋之規定應係考慮發行單位於利息兌領日時，因無法追溯，在兩次兌息
    日間該債券轉讓情形及轉讓人之稅率，為實務上便利，乃以付息時之持有人為納
    稅義務人，就全部利息依規定扣繳，既對兌息人為全部扣繳，扣繳之稅款依法自
    應由持票人抵繳應納稅款或退稅，再依所得稅法第七十一條第一項但書規定，除
    短期票券利息所得之扣繳稅款不得減除外，前述扣繳稅款自得依同法第九十九條
    及第一百條之規定，憑以抵繳營利事業應納稅額或退還稅額。至於買受人應申報
    之利息收入金額，則依財政部七十五年七月十六日台財稅第七五四一四一六號函
    釋，營利事業買賣債券，利息收入之認定係按債券持有期間依債券面值及利率計
    算。因是，如債券買賣之前手為營利事業，其持有期間依債券票面利率計算之利
    息所得已計入其營利事業所得課稅，因無扣繳憑單抵繳，需全額自行繳納，而後
    手兌息之營利事業就其持有期間利息收入申報，前手及後手申報之債券利息收入
    即等於全部兌領利息，並以該利息被扣繳稅款抵繳應納稅款或退還，符合所得稅
    法規定。而依被告之新認定，持票人於兌息時被扣繳稅款不准全用以抵繳或退稅
    ，政府之實際稅收將大於應課徵之稅額，造成重複課稅，而嚴重影響債票投資人
    之合法權益，其適法性顯有瑕疵。
(2)、被告復查決定之駁回理由稱：「前揭財政部函釋雖規定營利事業買賣公債，可按
    持有期間列報利息收入。並未規定營利事業於兩付息日間買回公債，按持有期間
    列報利息收入，即得以全期扣繳稅款抵繳其申報應納稅額。」惟參諸財政部函釋
    ，亦並未規定，營利事業於兩付息日間買回公債，按持有期間列報利息收入，不
    得以全期扣繳稅款抵繳其申報應納稅額，依法自得以全期扣繳稅款抵繳其申報應
    納稅額，原處分顯有違誤。
(3)、被告復查決定之駁回理由又稱，本件原告於利息兌領日買回公債，前手兌領之利
    息及系爭扣繳稅款均為前手所有，系爭前手兌領之利息，依規定既不列為原告之
    利息收入，即該前手息部分之納稅義務人並非原告，其本身既無該項所得，縱扣
    繳憑單為原告之名義，亦非扣繳稅款之實際納稅義務人，自不得以之抵繳應納稅
    額或申請退稅。又原告買回債券之全部購買價格為取得債券之成本，不得謂取得
    成本之一部分係得扣抵應納稅額之扣繳稅款，且債券之前手持有人既為實際利息
    所得者，因該項所得而發生之扣繳及納稅義務，依實質課稅原則，自應同屬於實
    際所得之人，況公法上之租稅扣抵權，非得以私經濟交易而移轉。此駁回理由與
    稅法明文規定不符，原告既為法律上有權向債票發行機構請求並收取利息之人，
    兌息時被依稅法規定按全部兌領利息為扣繳，於稅法規定之扣繳憑單上為所得者
    及納稅義務人，自得以所載全部扣繳稅款抵繳申報應納稅額，原處分及訴願決定
    顯有違誤。
４、本件核定係於法律規定外，另行創設新的租稅權利義務：
    退萬步言之，依稅捐稽徵法第一條之一規定：「財政部依本法或稅法所發布之解
    釋函令，對於據以申請之案件發生效力，但有利於納稅義務人者，對於尚未核課
    確定之案件適用之。」本件之所以產生問題，在於驟看之下，似乎有稅負不公平
    之感，但依租稅法律主義，其實不然。在債券買賣交易時，原告以附買回交易條
    件，賣債券給個人，個人在債券到期日前，將債券賣回給原告，個人所得相當於
    利息收入之買賣差價，屬於證券交易所得，基於所得稅法第四條之一之規定免稅
    ，不必併入綜合所得課稅；而原告只認列到期日前一日或前數日之買回後持有期
    間的利息所得，卻可享用以全期利息為扣繳基礎金額之扣繳稅款。惟依財政部上
    揭七十五年七月十六日台財稅第七五四一四一六號函令之規定，得以按自己持有
    期間計算之利息作為申報課稅之所得淨額，係基於租稅法律主義，所得享有之權
    利。事實上，因為這些作法，反映於降低公債發行之標售利率之價格，有利於降
    低政府發行公債之利息成本，係對總體經濟有益之租稅措施。因此，如政府執行
    稅法之政策變更，認為營利事業買賣債券，不得繼續依上揭財政部七十五年七月
    十六日台財稅第七五四一四一六號函之方式申報課稅利息所得淨額，此係於法律
    規定外，另行創設新的租稅權利義務，則依上述稅捐稽徵法第一條之一之規定，
    亦僅能對嗣後新發行之債券有其適用，不得溯及適用於原已發行尚未屆還本期限
    之債券。
５、綜上所述，原處分及訴願決定係屬違法，請判決如原告訴之聲明。
乙、被告方面：
一、聲明：求為判決如主文所示。
二、陳述：
１、按「稅捐之核課期間，依左列規定：一、依法應由納稅義務人申報繳納之稅捐，
    已在規定期間內申報，且無故意以詐欺或其他不正當方法逃漏稅捐者，其核課期
    間為五年。．．．在前項核課期間內，經另發現應徵之稅捐者，仍應依法補徵或
    並予處罰，．．．」為稅捐稽徵法第二十一條第一項第一款及第二項前段所明定
    。次按「營利事業所得之計算，以其本年度收入總額減除各項成本費用、損失及
    稅捐後之純益額為所得額。」、「納稅義務人應於每年二月二十日起至三月底止
    ，填具結算申報書，向該管稽徵機關，申報其上一年度內構成綜合所得總額或營
    利事業收入總額之項目及數額，以及有關減免、扣除之事實，並應依其全年應納
    稅額減除暫繳稅額及尚未抵繳之扣繳稅額，計算其應納之結算稅額，於申報前自
    行繳納。」分別為所得稅法第二十四條第一項及第七十一條第一項所明定。另「
    ．．．債票無論曾否轉讓，均應由付息機構，以付息時之持票人為納稅義務人（
    記名式者為最後記名之人）就全部利息一次扣繳所得稅；並根據持票人之身分證
    明，依法填報扣繳憑單，納稅義務人為中華民國居住之個人或營利事業，應將該
    項利息所得，依法合併當年度所得申報所得稅。」及「營利事業或個人買賣國內
    發行之公債、公司債及金融債券，買受人若為營利事業，可由該事業依債券持有
    期間，依債券之面值及利率計算之『利息收入』，如其係於兩付息日間購入債券
    並於取息前出售者，則以售價減除其購進該債券之價格及依上述計算之利息收入
    後之餘額做為其證券交易損益。買受人若為個人，因個人一般多未設帳，應一律
    以其兌領之利息金額併入其當期綜合所得稅課徵。」復為財政部六十四年九月四
    日台財稅第三六四四○號函及七十五年七月十六日台財稅第七五四一四一六號函
    所明釋。
２、原告八十六年度營利事業所得稅結算申報，原列報扣暫繳稅額六○、九一三、○
    六○元。被告原查以原告債券利息收入之前手息扣繳稅額，依所得稅法第八十九
    條第一項第二款後段規定，其納稅義務人為取得所得者，因其非原告之所得且亦
    未列報該前手息部分之所得。原查乃將系爭原告之前手扣繳稅額部分二、○八六
    、七三一元，否准認列抵繳原告之應納稅款，核定原告扣暫繳稅額為五八、八二
    八、九三四元。並將系爭扣繳稅款轉入債券成本，核定證券交易所得為二一三、
    八五六、○六九元。
３、本件有關尚未抵繳之扣繳稅款，其爭點乃未列入申報及核定之所得，納稅義務人
    不得憑扣繳憑單抵繳其應納稅款或申請退還。按所得稅法第七十一條第一項及第
    九十九條雖分別規定：納稅義務人得以暫繳及扣繳稅款抵繳結算申報之應納稅額
    ，惟亦限定應以自行繳納之稅款始有其適用。又前揭函釋雖規定營利事業買賣公
    債，可按持有期間計算利息收入，並未規定營利事業於兩付息日間買回公債，按
    持有期間計算利息收入，即得以全期扣繳稅款抵繳其申報應納稅額，合先指明。
    本件原告於利息兌領日前買回公債，前手兌領之利息及系爭之扣繳稅款均為前手
    所有。系爭前手兌領之利息，依規定既不列為原告之利息收入，即該前手利息收
    入之納稅義務人並非原告。原告既非為實際納稅義務人，縱扣繳憑單係以原告名
    義開立，然系爭扣繳稅款非其負擔及繳納，依實質課稅原則，自不得以之抵繳其
    當年度營業事業所得稅之應納稅額。亦即所得稅之核課原則為有所得才課稅、無
    所得不課稅，不課稅則無扣繳稅額可資扣抵或退還，揆諸所得稅法第七十一條、
    第九十九條及第一百條等扣繳稅款相關規定，上開每一條文均以「納稅義務人」
    為開頭，而依同法第七條第四項規定：「本法稱納稅義務人，係指依本法規定，
    應申報或繳納所得稅之人。」及第八十九條第一項第二款規定：「利息所得扣繳
    稅款之納稅義務人，為取得所得者。」本件原告就其買回債券屬前手利息所得部
    分並未申報，既非為納稅義務人，自無前開所得稅法規定以扣繳稅款抵繳應納稅
    款之適用。
４、至原告訴稱其買入債券時代墊前手稅款，依所得稅法第四十五條規定，資產之實
    際成本，指取得價格，包括取得之代價及因取得並為適於營業上使用而支付之一
    切必要費用，系爭前手息扣繳稅額二、○八六、七三一元，應同額轉入原告購入
    債券成本，同額調減證券交易所得，爰變更免稅證券交易所得為二一三、八五六
    、○六九元。故原告買回債券之全部購買價格為取得債券之成本，不得謂取得成
    本之一部分係扣繳稅款即得扣抵應納稅額之扣繳稅款。原告訴稱其代墊前手稅款
    ，即得予抵繳該被扣繳之稅款，顯有未洽。
５、所得稅法有關扣繳稅額得否抵繳稅款之規定，適用迄今並未變更；被告亦無對之
    改變核課方式。原告所稱有違誠信原則、租稅法律規定及衍生重複課稅、另創新
    的權利義務等，洵無足採。
６、據上論述，本件原處分及所為復查、訴願決定均無違誤，請判決如被告答辯之聲
    明。
    理  由
一、按「本法稱納稅義務人，係指依本法規定，應申報或繳納所得稅之人。」、「前
    條各類所得稅款，其扣繳義務人及納稅義務人如左︰．．．二、薪資、利息．．
    ．；納稅義務人為取得所得者。」、「納稅義務人應於每年二月二十日起至三月
    底止，填具結算申報書，向該管稽徵機關，申報其上一年度內構成綜合所得總額
    或營利事業收入總額之項目及數額，以及有關減免、扣除之事實，並應依其全年
    應納稅額減除暫繳稅額及尚未抵繳之扣繳稅額，計算其應納之結算稅額，於申報
    前自行繳納。」、「納稅義務人每年結算申報所得額經核定後，稽徵機關應就納
    稅義務人全年應納稅額，減除暫繳稅額、未抵繳之扣繳稅額、可扣抵稅額及申報
    自行繳納稅額後之餘額，填發繳款書，通知納稅義務人繳納。但．．．」，所得
    稅法第七條第四項、第八十九條第一項第二款、第七十一條、第一百條前段分別
    定有明文。因此，有取得利息所得者，即為納稅義務人，應主動申報利息所得，
    如符合扣繳稅額抵繳應納稅款之規定者，即可抵繳稅款，不以是否取得扣繳憑單
    為要件。則所得稅法有關利息所得，得以扣繳稅額抵繳應納稅款者，係以依所得
    稅法規定，應申報或繳納利息所得稅之「納稅義務人」而言；換言之，得為扣繳
    稅額抵繳應納稅款之對象為應將利息所得申報、繳納所得稅，為承擔納稅義務者
    為限；反之，如未申報利息所得，而未繳納利息所得稅者，則無扣繳稅額抵繳應
    納稅款之適用，此為當然之解釋。至於第三人取得利息所得部分，是否得抵繳應
    納稅款，核與納稅義務人無關，縱令事實上係由納稅義務人代繳稅款，並不能因
    此變更公法上納稅義務之主體。是該項利息所得之扣繳稅款，僅能由該第三人依
    法抵繳之，其代繳稅款之納稅義務人，自無以自己名義請求抵繳稅款之權利。
二、次按「稅捐：．．．三、扣繳他人之所得稅款，不得列為本事業之損費。」，營
    利事業所得稅查核準則第九十條第三款亦有明文。又六十四年五月三十一日公布
    施行之「中央政府建設公債發行條例」第六條規定：「本公債分為甲、乙兩種。
    甲種公債利息所得，不免繳所得稅；乙種公債利息所得，免繳一部或全部所得稅
    ，由財政部審酌發行時全部狀況擬訂，報行政院核定。」財政部鑑於過去發行乙
    種國庫券時，如在一年中有轉手多次者，依該部（）台財稅第三八六一九號函
    釋，係由中央銀行將個別分段持有之資料移送財稅資料處理中心，憑以計算各人
    之所得憑以課稅之情形，增加稽徵機關執行之困難，亦無法辦理扣繳。該部為簡
    化稽徵作業及扣繳手續，遂於六十四年九月一日依上開條例發行甲種公債第一期
    債票十六億時，以六十四年九月四日台財稅第三六四四○號函釋：「本債票無論
    曾否轉讓，均應由付息機構，以付息時之持票人為納稅義務人（記名式者為最後
    記名之人）就全部利息一次扣繳所得稅；並根據持票人之身分證明，依法填報扣
    繳憑單。納稅義務人為中華民國居住之個人或營利事業者，應將該項利息所得，
    依法合併當年度所得申報所得稅。」，就中央政府建設公債甲種債票利息，改以
    付息時之債票持有人就全部利息一次扣繳所得稅，與所得稅法第八十八條、八十
    九條、第九十二條規定不牴觸，可以採用。
三、再按一般公債、公司債、金融債券等因載有約定之利率，債券持有人依民法第六
    十九條、第七十條規定，對於此項約定利息按權利存續期間之日數，取得其法定
    孳息。此項利息未獲付支付前，如將債券讓售，依同法第二百九十五條前段規定
    ，推定其隨同原本移轉於受讓人，債券原持有人因而經由買賣價金取得是項利息
    收益。因此，債券之買賣，如係於該債券之付息日為之，讓售價格之認定，尚不
    生何疑義；若於兩付息日間為之，其買賣價格中實已包括兩部分，一為取得債券
    所支付之對價，另一為未屆付息日該債券法定利息請求權之讓與價金。惟由於買
    賣債券之交易所得停徵，「利息所得」與「證券交易所得」如未明確劃分，除將
    造成原持有人之法定利息收益，將誤為證券交易所得免稅外，並將增加債券利息
    兌領人之利息所得，造成課稅錯誤。財政部乃於七十五年七月十六日以台財稅第
    七五四一四一六號函釋：「營利事業或個人買賣國內發行之公債、公司債及金融
    債券，買受人若為營利事業，可由該事業按債券持有期間，依債券之面值及利率
    計算之『利息收入』，如其係於兩付息日間購入債券並於取息前出售者，則以售
    價減除其購進該債券之價格及依上述計算之利息收入後之餘額作為其證券交易損
    益。買受人若為個人，因個人一般多未設帳，應一律以其兌領之利息金額併入其
    當期綜合所得稅課徵。」，闡明營利事業應按實際情形列報利息收入，其債券賣
    出時超過購進價格及利息收入後之餘額為證券交易損益；並附帶說明個人因未設
    帳，應一律以兌領之利息併入其綜合所得稅課稅，符合所得稅法課稅公平之原則
    。因此，所謂債券「前手息」，乃為區分債券利息兌領人所持有債券期間申報所
    得之利息，及非持有（即其前手持有）期間，未申報所得之債券利息，而予分野
    界定之名詞。依上開函釋可知，前手息所得者如為營利事業者，應按其持有債券
    期間，計算利息所得課徵營利事業所得稅；惟前手息所得者如為個人者，因前手
    個人既未設帳又無扣繳憑單歸課資料，其不列入綜合所得稅結算申報，稽徵機關
    亦未予核課其綜合所得稅；營利事業如係債券利息兌領人，僅按其持有債券期間
    ，計算利息所得課徵營利事業所得稅，依前開所得稅法規定，亦僅就申報利息所
    得範圍內之扣繳稅額抵繳應納稅款，其未持有債券期間之其餘利息（即前手息）
    ，認非屬該營利事業之利息所得，毋庸申報，不課徵營利事業所得稅，因此而生
    之前手息扣繳稅款，自不在扣繳稅額抵繳應納稅款之列。
四、本件原告八十六年度營利事業所得稅結算申報，原列報扣暫繳稅額六○、九一三
    、○六○元，被告初查以原告債券利息收入之前手息扣繳稅額，依所得稅法第八
    十九條第一項第二款後段規定，其納稅義務人為取得所得者，因其非該公司之所
    得且亦未列報該前手息部分之所得，乃將系爭原告之前手扣繳稅額部分二、○八
    六、七三一元，否准認列抵繳原告之應納稅款，核定原告扣暫繳稅額為五八、八
    二八、九三四元。原告不服，主張所得稅法第七十一條並未有扣繳稅款應為所得
    所有者之扣繳稅款，始得以之抵繳所得所有者之應納稅款或申請退稅之規定。又
    原告從事債券投資，債券付息時，原告為債券持有人，得持息票至債券發行人處
    代付息機構兌領整個付息期間之利息並取得扣繳憑單；又納稅義務人繳納所得稅
    時依所得稅法第九十九條及第一百條規定得憑扣繳憑單抵繳所得稅。且依債券交
    易實務分析，已將抵繳稅款之權利隱含於債券價格予以考量，即原告於買入債券
    時代墊前手稅款，再透過申報營利事業所得稅時，將付息期間內全部債券利息收
    入扣繳稅款扣繳憑單，憑以抵繳營利事業應納稅款或退還稅款。扣繳稅款不得由
    兌息人申報時抵繳，政府有溢收稅款之不合理現象，且將混亂債券交易市場秩序
    云云，申經被告復查決定以，所得稅法第七十一條及第九十九條雖分別規定：納
    稅義務人得以暫繳及扣繳稅款抵繳結算申報之應納稅額，及憑扣繳憑單抵繳稅款
    ，惟亦限定應以自行繳納之稅款始有其適用。又前揭財政部函釋雖核示營利事業
    買賣公債，可按持有期間列報利息收入，並未規定營利事業於兩付息日間買回公
    債，按持有期間列報利息收入，即得以全期扣繳稅款抵繳其申報應納稅額。本件
    原告於利息兌領日前買回公債，前手之利息及系爭扣繳稅款均為前手所有，其本
    身既無該項所得，縱扣繳憑單為原告之名義，亦非扣繳稅款之實際納稅義務人，
    自不得以之抵繳應納稅額或申請退稅。至原告訴稱其買入債券時係以含代墊前手
    稅款，並包含扣繳稅額全額買入，則依所得稅法第四十五條規定，資產之實際成
    本，指取得價格，包括取得之代價及因取得並為適於營業上使用而支付之一切必
    要費用，系爭前手息扣暫繳稅額二、○八六、七三一元，應同額轉入原告購入債
    券成本，爰變更免稅證券交易所得為二一三、八五六、○六九元。故原告買回債
    券之全部購買價格為取得債券之成本，不得謂取得成本之一部分係得扣抵應納稅
    額之扣繳稅款，且債券之前手持有人既為實際利息所得者，因該項所得而發生之
    扣繳及納稅義務，依實質課稅原則，自應同屬於實際所得之人。況公法上之租稅
    扣抵權，非得以私經濟交易而移轉，訴稱有權將系爭扣繳稅額抵繳應納稅款、政
    府溢收稅款不合理現象云云，顯係誤解，核無足採等由，駁回其復查之申請。訴
    願決定機關揆諸首揭規定，認無不合，而原告猶執詞主張系爭扣繳稅款應准予抵
    減應納稅額云云，委無足採，而維持原處分。
五、原告於本件行政訴訟中猶執前詞爭議，惟經本院核被告所為之以原告自行申報扣
    暫繳稅額中之前手債券利息扣繳稅額二、○八六、七三一元，依所得稅法第八十
    九條第一項第二款後段規定，其納稅義務人為取得所得者，因其非原告之所得且
    亦未列報該前手息部分之所得，乃將系爭原告之前手扣繳稅額部分二、○八六、
    七三一元，否准認列抵繳原告之應納稅款，核定原告扣暫繳稅額為五八、八二八
    、九三四元之處分所持之理由，及訴願決定機關決定駁回原告之訴願所持之理由
    ，均無不妥，是原告之陳詞均不可採。從而，被告所為上開處分，揆諸首揭規定
    及說明，並無違誤，訴願決定予以維持，亦無不合。原告徒執前詞，訴請撤銷訴
    願決定及原處分，並無理由，應予駁回。
六、兩造其餘攻擊防禦方法與本件判決結果不生影響，故不逐一論述，併此敘明。
據上論結，本件原告之訴為無理由，爰依行政訴訟法第九十八條第三項前段判決如主
文。
中　　華　　民　　國　　　九十一　　　年　　　二　　　月　　　二十一　　日
　　　　　　　　　　　　　　　臺 北 高 等 行 政 法 院 第 三 庭
            　　                    審 判 長 法    官    李  得  灶
                                             法    官    曹  瑞  卿
                                             法    官　  吳  慧  娟
右為正本係照原本作成。
如不服本判決，應於送達後二十日內，向本院提出上訴狀並表明上訴理由，如於本判
決宣示後送達前提起上訴者，應於判決送達後二十日內補提上訴理由書（須按他造人
數附繕本）。
中　　華　　民　　國　　　九十一　　年　　　二　　　　月　　二十一　　　日
            　　　　　　　　　　　   　      書 記 官     林  玉  卿
